【裁判字號】    99,易,759
【裁判日期】    990511
【裁判案由】    詐欺
【裁判全文】
臺灣板橋地方法院刑事判決               99年度易字第759號
公  訴  人  臺灣板橋地方法院檢察署檢察官
被      告  乙○○
上列被告因詐欺案件，經檢察官提起公訴（98年度偵字第31821
號），本院受理後被告為有罪之陳述，經合議庭裁定由受命法官
獨任進行簡式審判程序，判決如下：
    主  文
乙○○共同犯如附表所示各罪，主文及刑度各如附表所示。應執
行有期徒刑捌月，如易科罰金，以新臺幣壹仟元折算壹日。
    事  實
一、乙○○前於民國94年間因犯詐欺罪，經本院於95年8 月30日
    以95年交簡上字第280 號判處有期徒刑五月，於同日確定，
    於96年1 月15日易科罰金執行完畢；又於95年間因施用毒品
    案件，經本院於96年8 月6 日以96年度易字第311 號判處有
    期徒刑四月（減為有期徒刑二月）、三月（減為有期徒刑一
    月又十五日），應執行有期徒刑三月，於96年9 月6 日確定
    ，於96年11月21日易科罰金執行完畢。詎猶不知悔改，自97
    年12月底某日起，受僱於真實姓名年籍不詳、綽號「蔡哥」
    之成年男子，明知其所從事之工作，係以詐術收取人頭帳戶
    ，竟與該詐欺集團成員共同基於意圖為自己不法所有之犯意
    聯絡，為圖牟利，遂應允以每次新臺幣1,000 元之代價收取
    帳戶，期間「蔡哥」以行動電話0000000000號或0000000000
    號與乙○○所使用之行動電話0000000000號聯繫，由「蔡哥
    」指示乙○○至如附表各編號所示時、地，向遭詐欺集團以
    應徵工作為由受詐騙如附表所示之被害人收取履歷表、金融
    機構存摺、金融卡、密碼等證件，待乙○○取得後，再依「
    蔡哥」之指示放置在火車站置物櫃，乙○○再以手機簡訊或
    撥打電話告知「蔡哥」置物櫃之編號及密碼，俟「蔡哥」取
    得上開後證件後，再以電話通知乙○○至何編號（密碼）之
    置物櫃領取報酬。經循線追查，始悉上情。
二、案經丙○○、甲○○訴由內政部警政署刑事警察局報請臺灣
    板橋地方法院檢察署檢察官偵查起訴，經本院合議庭裁定以
    簡式審判程序審理。
    理  由
一、上揭犯罪事實，業據被告乙○○於本院審理時坦承不諱，並
    經證人即告訴人丙○○、甲○○於警詢及偵查中證述綦詳，
    又有監聽譯文附卷可稽，足認被告之自白與事實相符，本件
    罪證明確，犯行洵堪認定。
二、核被告所為，均係犯刑法第339 條第1 項之詐欺取財罪。被
    告與真實姓名年籍不詳、綽號「蔡哥」之成年男子間，有犯
    意聯絡及行為分擔，為共同正犯。查被告前於94年間因犯詐
    欺罪，經本院於95年8 月30日以95年度簡上字第280 號判處
    有期徒刑五月，於同日確定，於96年1 月15日易科罰金執行
    完畢；又於95年間因施用毒品案件，經本院於96年8 月6 日
    以96年度易字第311 號判處有期徒刑四月（減為有期徒刑二
    月）、三月（減為有期徒刑一月又十五日），應執行有期徒
    刑三月，於96年9 月6 日確定，於96年11月21日易科罰金執
    行完畢，有臺灣高等法院被告前案紀錄表在卷可按，其於有
    期徒刑執行完畢後五年內，故意再犯本案之罪，係屬累犯，
    應依刑法第47條第1 項之規定加重其刑。爰審酌被告年值青
    壯，不思正道取財而為本案犯行之犯罪動機、目的、手段，
    兼衡其犯罪所得數額不少，對被害人造成之侵害非輕，及其
    於犯罪後尚能坦承犯行等一切情狀，分別量處如主文所示之
    刑，並各諭知易科罰金之折算標準，併依刑法第51條第5 款
    規定，定其應執行之刑，再諭知易科罰金之折算標準（本件
    被告行為後，刑法第41條迭經修正公布，其中98年1 月21日
    修正前第41條第2 項規定：「前項規定於數罪併罰，其應執
    行之刑未逾六月者，亦適用之。」98年1 月21日修正公布刑
    法第41條第8 項規定：「第1 項至第3 項規定於數罪併罰，
    其應執行之刑未逾六個月者，亦適用之。」98年12月30日修
    正公布，於99年1 月1 日生效之修正後刑法第41條第8 項規
    定「第1 項至第4 項及第7 項之規定，於數罪併罰之數罪均
    得易科罰金或易服社會勞動，其應執行之刑逾六月者，亦適
    用之。」修正後規定將數罪併罰之數罪均得易科罰金，其應
    執行之刑逾六月者，亦得易科罰金，比較新舊法後，修正後
    同條第8 項規定較有利於被告，依刑法第2 條第1 項但書規
    定，自應適用修正後刑法第41條第1 項、第8 項規定諭知易
    科罰金折算標準，並定其應執行之刑，及諭知易科罰金之折
    算標準，併此指明）。
據上論斷，應依刑事訴訟法第273 條之1 第1 項、第299 條第1
項前段，刑法第2 條第1 項但書、第28條、第339 條第1 項、第
47條第1 項、第41條第1 項前段、第8 項、第51條第5 款，刑法
施行法第1 條之1 ，判決如主文。
本案經檢察官陳豐年到庭執行職務
中    華    民    國    99    年    5     月    11    日
                  刑事第十一庭    法  官  張江澤
以上正本證明與原本無異。
如不服本判決，應於判決送達後10日內敘明上訴理由，向本院提
出上訴狀 (應附繕本) ，上訴於臺灣高等法院。其未敘述上訴理
由者，應於上訴期間屆滿後20日內向本院補提理由書「切勿逕送
上級法院」。
                                  書記官  梁宜庭
中    華    民    國    99    年    5     月    14    日
附錄本案論罪科刑法條全文：
刑法第339條
意圖為自己或第三人不法之所有，以詐術使人將本人或第三人之
物交付者，處五年以下有期徒刑、拘役或科或併科一千元以下罰
金。
以前項方法得財產上不法之利益或使第三人得之者，亦同。
前二項之未遂犯罰之。
附表：
┌──┬───┬────┬──────┬────┬─────┬────────┐
│編號│被害人│詐騙時間│詐騙方式    │詐騙地點│詐得之帳戶│主文罪名及宣告刑│
├──┼───┼────┼──────┼────┼─────┼────────┤
│ 1  │丙○○│98年1 月│刊登報紙，應│臺北縣板│中國信託銀│乙○○共同犯詐欺│
│    │      │12日    │徵司機，需提│橋市錢櫃│行帳戶（帳│取財罪，累犯，處│
│    │      │        │供帳戶、金融│KTV     │號00000000│有期徒刑伍月，如│
│    │      │        │卡          │        │9185號，起│易科罰金，以新臺│
│    │      │        │            │        │訴書誤載為│幣壹仟元折算壹日│
│    │      │        │            │        │0000000000│。              │
│    │      │        │            │        │號）      │                │
├──┼───┼────┼──────┼────┼─────┼────────┤
│ 2  │甲○○│97年12月│刊登報紙，應│臺北縣中│中國信託銀│乙○○共同犯詐欺│
│    │      │17日    │徵司機，需提│和市南勢│行帳戶（帳│取財罪，累犯，處│
│    │      │        │供帳戶、金融│角      │號00000000│有期徒刑伍月，如│
│    │      │        │卡          │        │6631號，起│易科罰金，以新臺│
│    │      │        │            │        │訴書誤載為│幣壹仟元折算壹日│
│    │      │        │            │        │0000000000│。              │
│    │      │        │            │        │號）、合作│                │
│    │      │        │            │        │金庫帳戶（│                │
│    │      │        │            │        │帳號056076│                │
│    │      │        │            │        │0000000 號│                │
│    │      │        │            │        │）        │                │
└──┴───┴────┴──────┴────┴─────┴────────┘

司法院資訊處製作；財團法人民間司法改革基金會備份。
